【裁判字號】    97,聲,506
【裁判日期】    970304
【裁判案由】    聲請停止羈押等
【裁判全文】
臺灣桃園地方法院刑事裁定               97年度聲字第506號
聲  請  人
即  被  告  甲○○
選任辯護人  蕭萬龍律師
            張百欣律師
上列聲請人即被告因偽造有價證券等案件（95年度偵字第16854
、17181 、23283 號），聲請停止羈押等，本院裁定如下：
    主  文
聲請駁回。
    理  由
一、本件被告甲○○因偽造有價證券等案件，經本院認有刑事訴
    訟法第101 條第1 項第2 款、第101 條之1 第1 項第2 、4
    款之情形而有羈押必要，於民國95年12月7 日起執行羈押，
    後又分別於96年3 月7 日起及96年5 月7 日起經本院延長羈
    押2 個月（且禁止接見通信）；嗣於96年6 月20日經本院以
    新臺幣100 萬元諭知具保而於同日停止羈押，然因該裁定經
    臺灣高等法院以96年度抗字第658 號裁定撤銷發回本院，故
    本院經訊問後，認被告有刑事訴訟法第101 條第1 項第2 款
    、第101 條之1 第1 項第2 款（刑法第277 條第1 項之傷害
    罪）、第4 款（刑法第305 條之恐嚇罪）之情形而有羈押必
    要，於96年8 月16日起執行羈押，且禁止接見通信；嗣後，
    又因另案轉執行有期徒刑5 月，執行完畢後，經本院以有刑
    事訴訟法第101 條第1 項第2 款勾串共犯或證人、湮滅、偽
    造、變造證據之虞，有羈押之原因及必要，故自97年2 月28
    日起接續羈押並禁止接見通信，合先敘明。
二、聲請人即被告聲請意旨略以：尚未到庭之證人均屬敵性證人
    ，且經傳拘不到，被告如何與之勾串？且家有年邁雙親、及
    年幼子女，父親近日因病開刀住院，被告擔心其病況，故請
    求具保停止羈押或解除禁見云云。
三、查本院訊問後，仍認被告有羈押之原因及必要，且斟酌羈押
    之原因乃有勾串證人或湮滅證據之虞，為確保羈押目的之達
    成，而裁定禁止接見通信；聲請人雖稱未到庭之證人均屬敵
    性證人，無從勾串，然正是因為該等證人所述事關被告犯罪
    是否成立，且依其等警偵訊所述，均屬不利被告，被告仍有
    企圖影響其等作證內容之動機存在，況證人於審理中翻供者
    所在多有，依法傳拘不到但訴訟相關人等尚知其行蹤之狀況
    ，客觀上亦非難以想像之事，該等證人即債務人向被告借款
    時所簽之空白紙張或票據，亦尚未完全扣案，被告當屬最瞭
    解該等證物流向之人，是在相關證人到庭作證之前，仍難認
    被告無勾串證人或湮滅證據之虞，而有羈押及禁見之必要，
    聲請人此部分所述尚屬無據，且關於其家人現況、病情等，
    非不能透過選任辯護人律見時告知並代為轉達，實無確切之
    急迫性，亦非禁止接見是否應該解除之法定審酌事由，是其
    此部分之主張，亦非可採。則聲請人聲請具保停止羈押或解
    除禁止接見通信，自難准許，應予駁回，特此裁定。
四、爰依刑事訴訟法第220 條，裁定如主文。
中    華    民    國    97    年    3     月    4     日
                  刑事第五庭  審判長法  官  潘政宏
                                    法  官  楊晴翔
                                    法  官  吳勇毅
以上正本證明與原本無異。
如不服本裁定，應於裁定送達後5 日內向本院提出抗告狀。
                                    書記官  羅婉榕
中    華    民    國    97    年    3     月    4     日


司法院資訊處製作；財團法人民間司法改革基金會備份。
